臺灣高等法院臺南分院刑事判決
111年度上訴字第619號
上  訴  人  臺灣嘉義地方檢察署檢察官
上  訴  人  
即  被  告  曾亦凡


指定辯護人  本院公設辯護人  簡松柏
上列上訴人因被告違反毒品危害防制條例案件，不服臺灣嘉義地
方法院111年度訴字第38號中華民國111年3月23日第一審判決（
起訴案號：臺灣嘉義地方檢察署110年度偵字第9643號），提起
上訴，本院判決如下：
    主  文
上訴駁回。
    事  實
一、曾亦凡明知甲基安非他命為毒品危害防制條例第2條第2項第
    2款所列管之第二級毒品，依法不得販賣及持有，竟意圖營
    利，基於販賣第二級毒品甲基安非他命之各別犯意，以其所
    持有ASUS廠牌行動電話（內置門號0000000000、0000000000
    晶片卡）作為販賣毒品聯繫工具，分別於附表一所示之交易
    時間、地點，販賣第二級毒品甲基安非他命與方志仁，共計
    2次（各次販賣時間、地點、金額及交易方式如附表一所示
    ）。
二、嗣經警對於曾亦凡持用上開行動電話門號實施通訊監察，並
    於民國110年8月26日上午7時15分許，持臺灣嘉義地方法院
    （下稱原審法院）核發之搜索票，至曾亦凡位在嘉義市○區○
    ○街000號住處執行搜索，當場在該址2樓房間內查獲如附表
    二所示之物扣案。
三、案經嘉義縣警察局水上分局報告臺灣嘉義地方檢察署檢察官
    偵查起訴。　
    理  由
甲、有罪部分（即附表一部分）
壹、程序事項
一、原判決附表「所處之刑及沒收」欄關於「方志仁販賣第二級
    毒品…」部分，顯將被告曾亦凡誤繕為證人方志仁，業經原
    審法院於111年6月9日裁定將原判決附表上欄所載「方志仁
    」，均更正為「曾亦凡」，未據檢察官及被告抗告，業已確
    定，有原審裁定、送達證書、被告個人戶籍資料、臺灣高等
    法院在監在押全國紀錄表在卷可參（本院卷第97至107頁）
    ，先予敘明。
二、證據能力
　㈠證人方志仁警詢供述有證據能力
　⒈被告及辯護人雖以證人方志仁警詢之證言屬於審判外之傳聞
    證據而無證據能力。惟按被告以外之人於檢察事務官、司法
    警察（官）調查中所為之陳述，與審判中不符時，其先前之
    陳述具有較可信之特別情況，且為證明犯罪事實存否所必要
    者，得為證據，刑事訴訟法第159條之2定有明文。本條所定
    之傳聞例外，即英美法所稱之「自己矛盾之供述」，必符合
    被告以外之人於檢察事務官、司法警察官、司法警察調查中
    所為之陳述，「與審判中不符」，且其先前之陳述，具備「
    可信性」及「必要性」二要件，始例外得適用上開規定，認
    其先前所為之陳述，為有證據能力。此所謂「與審判中不符
    」，係指該陳述之主要待證事實部分，自身前後之供述有所
    不符，導致應為相異之認定，此並包括先前之陳述詳盡，於
    後簡略，甚至改稱忘記、不知道或有正當理由而拒絕陳述（
    如經許可之拒絕證言）等實質內容已有不符者在內。所謂「
    可信性」要件，則指其陳述與審判中之陳述為比較，就陳述
    時之外部狀況予以觀察，先前之陳述係在有其可信為真實之
    特別情況下所為者而言。例如先前之陳述係出於自然之發言
    ，審判階段則受到外力干擾，或供述者因自身情事之變化（
    如性侵害案件，被害人已結婚，為婚姻故乃隱瞞先前事實）
    等情形屬之，與一般供述證據應具備之任意性要件有別。至
    所謂「必要性」要件，乃指就具體個案案情及相關證據予以
    判斷，其主要待證事實之存在或不存在，已無從再從同一供
    述者取得與先前相同之陳述內容，縱以其他證據替代，亦無
    由達到同一目的之情形（最高法院104年度台上字第205號判
    決參照）。
　⒉經查，證人方志仁於警詢證述：於附表一所示時間，自被告
    取得甲基安非他命施用，並支付對價新臺幣（下同）1千元
    給被告等情，復指認販賣者為被告（警卷第18至20頁）。嗣
    於原審審理時固證述有在被告住處2樓施用甲基安非他命，
    然翻異前詞，改證稱：被告沒有販賣毒品給我，毒品是裝在
    吸食器內擺在被告住處2樓桌上，我主動拿起來吸食，沒有
    問過誰。我用完毒品之後，被告上樓，我交給他1千元，是
    要請他到廟裡幫我爸媽保平安用的，我也跟被告說這些錢是
    要謝謝他幫我爸媽捐給廟保平安的金額等語（原審卷第76至
    79、96、101頁），明顯與其警詢陳述迥異。而證人方志仁
    於偵查中具結證述之事實，與其警詢證述內容大致相符，參
    以證人方志仁於偵查中經檢察官詢問於警詢、偵訊有無遭不
    正訊問，其表示沒有；再經檢察官告知其於警詢、偵訊中之
    陳述，足以作為認定被告有販賣甲基安非他命之不利證據，
    亦表示了解，沒有要變更說詞等語（他卷第94頁）。證人方
    志仁復於原審審理時證稱：我在警察局做筆錄時，警察沒有
    對我刑求逼供，或者叫我一定要說什麼事情，我回答的是事
    實等語（原審卷第89至90頁），足見證人方志仁製作警詢筆
    錄時，警方並無對其有任何自由意志壓迫之情形，當時製作
    筆錄之客觀環境，應係由證人方志仁出於己意而為陳述，應
    可認定。
　⒊且參被告偵訊時自承：方志仁經常來我住處，會帶餐點來探
    視我（他卷第128至129頁），於原審供述：跟方志仁沒有糾
    紛，也沒有金錢的借貸關係，認識5年以上，方志仁是好朋
    友（原審卷第46、108頁），於本院供述：與方志仁是好朋
    友，認識十幾年（本院卷第155頁）等情，核與證人方志仁
    於原審證述：與被告沒有恩怨，是7、8年的朋友，關係很好
    ，不會特別誣賴他，因為他很照顧我等語相符（原審卷第10
    3頁），堪認彼等相當熟稔，關係良好，故證人方志仁製作
    警詢筆錄時，應無故意設詞誣陷被告之動機，且被告於證人
    方志仁警詢當時未在場，彼此無相互影響的機會，證人方志
    仁受到人情壓力或不當干擾之機會較小，虛偽陳述之可能性
    較低，所述自具有相當的可信度。
　⒋又方志仁於原審作證，已在本案被告被訴販賣第二級毒品之
    後，其於原審既已翻異前詞，對被告多所迴護，本案如附表
    一所示待證事實之存在與否，已無從自同一供述者取得與先
    前相同之陳述內容，則證人方志仁前揭警詢陳述，自為證明
    本案犯罪事實存否所必要之證據，而具備必要性之要件。
　⒌縱上，證人方志仁警詢供述，雖係審判外之陳述，然符合刑
    事訴訟法第159條之2之例外，應有證據能力，得據為裁判基
    礎。
　㈡被告以外之人於審判外之陳述，雖不符刑事訴訟法第159條之
    1至第159條之4之規定，而經當事人於審判程序同意作為證
    據，法院審酌該言詞陳述或書面陳述作成時之情況，認為適
    當者，亦得為證據，刑事訴訟法第159條之5第1項定有明文
    。查檢察官、被告及辯護人於言詞辯論終結前，除上開爭執
    部分外，對於下述本院採為認定犯罪事實依據之各項證據之
    證據能力，均同意有證據能力（本院卷第83頁、第141至142
    頁），本院審酌該等證據之取得過程並無瑕疵，與本案待證
    事實間亦具有相當之關聯性，以之為本案證據並無不當，自
    得採為本件認定事實之基礎。　　
貳、認定犯罪事實所憑之證據及理由
一、訊據被告曾亦凡固坦承如附表一所示通訊監察譯文，為其與
    證人方志仁之通聯，方志仁於附表一所示時間確有到其住處
    樓上，當時伊在一樓工作等情（本院卷第152至153頁），惟
    矢口否認有販賣第二級毒品犯行，辯稱：我本身有吸食甲基
    安非他命的習慣，甲基安非他命與吸食工具都是收在衣櫃旁
    邊的櫃子內，不是擺在明顯處，方志仁在二樓做什麼，我不
    知情，方志仁離開我住處，我忙完回到房間，才發現櫃子裡
    的東西有人動過，沒有在房間看到方志仁放的錢，也沒有收
    到這些錢（本院卷第84頁、第152至154頁）。辯護人則為被
    告辯護稱：㈠證人方志仁前後證述不一，內容多有錯誤，其
    於原審證述時因個性容易緊張，所述反覆，故所述是否真實
    應有疑義。㈡依證人方志仁於原審陳述，除了被告以外，曾
    去網路找毒品，然於警詢僅指證被告為唯一毒品來源，足認
    其警詢所述不可信。㈢證人方志仁於原審陳述：不是很確定
    於附表一所示時間有在被告住處施用毒品等情，觀其與被告
    之通訊監察譯文並無任何異樣，沒有提到毒品，沒有毒品暗
    語，也沒有金錢，無法佐證對向犯即證人方志仁警詢、偵查
    中供述的真實性。此外，沒有其他補強證據，不得認定被告
    有附表一所示販賣第二級毒品犯行，應為被告無罪判決等語
    。
二、經查，被告以如附表一所示方式與證人方志仁聯絡後，方志
    仁先後於附表一所示時間，至被告住處與被告碰面，附表一
    編號1、2所示通訊監察譯文為被告與方志仁之通話內容。嗣
    經警於110年8月26日上午7時50分許，在被告住處實施搜索
    ，查獲如附表二所示之物扣案等情，業據被告於警詢、原審
    準備程序、本院準備程序及審理時供述在卷（警卷第3至5頁
    ，原審卷第45至46頁，本院卷第84頁《不爭執事項》、第153
    頁），核與證人方志仁於警詢、偵查及原審審理時此部分證
    述情節大致相符（警卷第17至20頁，他卷第91至93頁，原審
    卷第76至77、82至83、85、90至92頁）。並有原審法院搜索
    票、嘉義縣警察局水上分局110年8月26日搜索扣押筆錄、扣
    押物品目錄表、扣案物品照片7張、查獲現場照片4張、原審
    法院110年聲監字第136號通訊監察書暨電話附表、如附表一
    所示通訊監察譯文在卷可憑（警卷第6、18、25、27至31、3
    4至39、41至42頁），此部分事實堪可認定。
三、按證人之陳述有部分前後不符，或相互間有所歧異時，究竟
    何者為可採，法院仍得參考其他相關證據，本於自由心證加
    以斟酌，如其基本事實之陳述與真實性無礙，仍得資為斷罪
    之依據，非謂一有不符或矛盾，即應認其全部均為不可採信
    。同一供述證據，若其基本事實之陳述，果與真實性無礙時
    ，仍非不得予以採信。且採信其部分之陳述時，當然排除其
    他相異部分之陳述，此為法院取捨證據法理上之當然結果（
    最高法院111年度台上字第2368號、110年度台上字第1600號
    判決參照）。被告雖否認犯行，並以前詞置辯，惟查：
　㈠證人方志仁於警詢及偵查中均一致證稱：於附表一所示時間
    ，以附表一所示方式與被告聯絡後，有到被告住處2樓房間
    ，被告將甲基安非他命放置吸食器內拿給我，我以打火機燒
    烤吸食，施用完後，交付毒品對價1千元給被告等情（警卷
    第16至20頁，他卷第91至94頁），於偵查中復進一步說明：
    2次交易被告均是將毒品裝在玻璃球吸食器交給我，我用鼻
    子吸食煙霧，玻璃球不是我的，我留在現場等語（他卷第92
    至93頁）。其次，證人方志仁警詢時，員警除提示附表一所
    示通訊監察譯文外，亦同時提示110年3月21日15時7分、15
    時32分及110年3月28日14時57分之通訊監察譯文供證人方志
    仁確認，證人方志仁於警詢僅證稱：110年3月21日前往被告
    住處交易甲基安非他命係附表一編號1所示對話之後，並非
    該日下午之對話。並稱：110年3月28日通話，因被告不在家
    所以沒去等語（警卷第19頁）。於偵查中，經檢察官提示11
    0年3月21日15時7分、15時32分之通訊監察譯文時，證人方
    志仁證述：當時我人已經在被告住處附近，要買東西過去給
    被告吃，就是炸雞，第2通電話時，已經到達被告住處，被
    告下來開門，我只將炸雞交給被告，人就離開，與安非他命
    無關，因為被告說有事等語（他卷第91至92頁）。顯見證人
    方志仁並未對檢、警提示之各次通訊監察譯文均表示有與被
    告交易毒品，反而能依通訊監察譯文內容，依當時的記憶明
    確區分何次有交易，何次沒有交易，可見證人方志仁於警詢
    、偵查中之記憶清晰可信。
　㈡證人方志仁於原審雖改證稱：於附表一所示時地，沒有跟被
    告買毒品，是去被告2樓房間時，在桌子上看到玻璃球裡面
    有裝安非他命，就主動自己拿起來吸食。拿1千元給被告，
    是因為被告平常有在幫我父母親保平安，偵查中太緊張，就
    連貫在一起，放錢在那裡是要謝謝被告幫我爸媽捐給廟保平
    安的金額等語（原審卷第76、78、79、101頁），而為有利
    被告之陳述。然證人方志仁於警詢及偵查時，均一致證稱1
    千元係向被告購買毒品之價金，業如前述。且證人方志仁於
    原審仍陳述：在被告家大概吸食2、3次，吸完之後都有放錢
    在被告家，放在桌子上，離開前有跟被告說錢放在那裡，離
    開時沒有把錢帶走等語（原審卷第100至101頁），顯見依其
    證述，至少有在被告住處2樓臥室施用甲基安非他命2次以上
    ，及施用完畢有交付1千元，此部分客觀事實與其警、偵證
    述情節一致。其次，關於證人方志仁於原審改稱二次交付被
    告之1千元係償還被告代墊捐贈給廟方保平安之費用，除證
    人方志仁於原審審理時始初次提及外，被告於歷次警詢、偵
    查及原審準備程序，均未曾提及與證人方志仁有此部分之金
    流情形，亦從未供述有自證人收取1千元捐贈廟方乙事，迄
    至原審對證人方志仁交互詰問完畢後，被告始稱：跟方志仁
    收的那些錢，我都會事先口頭跟他說，再由廟方開立收據等
    語（原審卷第135頁），被告甚至於本院審理時仍供述：（
    對於方志仁說這二次吸食毒品完後，都有放1千元在你房間
    ，有何意見？）沒有看到方志仁將錢放在那裡，也沒有收到
    這些錢。對於這1千元，我確實沒有印象等語（本院卷第154
    頁），可知證人方志仁所述有請被告代為至廟方給付保平安
    費用，或償還被告為其捐贈廟方費用乙情，即便確有其事，
    亦與被告與證人方志仁交易毒品之對價無涉。是以，證人方
    志仁於原審翻異前詞，否認二次施用毒品後交付被告的1千
    元係交易毒品對價之證述，應係案發後時隔甚久、在充分知
    悉其先前證述對被告不利之考量下，為減免被告之刑事責任
    ，所為臨訟迴護被告之詞。此部分證述之可信性，顯然較其
    於警詢及偵查中所為之證述為低。且證人方志仁係因員警偵
    辦被告販賣毒品案件而傳喚，只要其能證明通訊監察譯文中
    某次通話後，有自被告處取得毒品，縱使為無償轉讓，亦足
    以作為員警移送被告之證據，如其並未交付對價，大可如實
    直接向員警及檢察官表明1千元係為請託或償還被告至廟裡
    保平安之費用，與毒品無關即可。況無論證人方志仁有無交
    付毒品對價給被告，只要證人方志仁被查獲之施用毒品來源
    為被告，證人方志仁就己身可能遭偵辦之施用毒品案件，均
    可能獲取減刑之優惠，亦無須捏造係有對價交易之事實。可
    見證人方志仁於原審審理時關於交付1千元原因之證述，並
    非事實，顯係迴護被告之詞，無可採信。
　㈢被告自警詢、偵查、原審迄至本院審理，始終否認附表一所
    示2次販賣第二級毒品毒品犯行。被告於偵查中供述：我東
    西（指毒品）都藏著，不知情下被拿去施用（他卷第132頁
    ）。於原審供述：之前購買的毒品都放在2樓房間的衣櫃裡
    ，一次買約1、2千元的量（原審卷第132頁）。於本院供述
    ：查扣的毒品吸食工具等，原本都是收在衣櫃旁的櫃子內，
    不是擺在明顯處等語（本院卷第153頁）。然對照證人方志
    仁於原審證述：裝安非他命的玻璃球是放在2樓房間桌子上
    ，看到就自己拿起來吸食等語（原審卷第94頁），二人關於
    此部分供述明顯有異。再者，證人方志仁在已有心迴護被告
    之情況下，於原審審理時，仍就有於附表一所示2次時間通
    話後，至被告住處2樓房間，以燒烤玻璃球方式施用甲基安
    非他命，且於施用完毒品後，有交付1千元給被告等，就其
    取得之甲基安非他命狀態（裝在玻璃球吸食器中）、施用方
    式（燒烤玻璃球）、交付之金額（1千元），以及交付之時
    機（施用完毒品後）等重要之點為與警詢、偵查中相同之證
    述（原審卷第76至77、83至86、91至96頁），可證證人方志
    仁確有於附表一所示之時間、地點取得被告之甲基安非他命
    施用，並交付1千元給被告。而證人方志仁於原審審理時所
    為關於交付1千元之原因，既經認定顯係迴護被告之詞而不
    足採信，可推認其於警詢及偵查中證述附表一所示2次交付
    被告1千元價金，均係向被告購買甲基安非他命，應屬事實
    。
四、次按購買毒品者稱其係向某人購買毒品之供述，固須補強證
    據以擔保其供述之真實性；然此所謂補強證據，並非以證明
    犯罪構成要件之全部事實為必要，倘得以佐證購買毒品者之
    證言非屬虛構，能予保障所陳述事實之真實性，即已充足，
    且得據以佐證者，雖非直接可以推斷該被告之犯罪，但以此
    項證據與購買毒品者之陳述為綜合判斷，若足以認定犯罪事
    實者，仍不得謂非補強證據。一般合法物品之交易，買賣雙
    方於電話聯繫之間，固會就標的物、價金、交付方式等事項
    為約定；然有關毒品之交易，誠難期待買賣雙方以同樣標準
    為聯繫，尤其，在現行通訊監察制度之下，若於通話間言明
    具體之標的物或以暗語代之，無異自曝於被查獲之風險中。
    再者，關於毒品之買賣，其以電話聯繫交易者，買賣雙方多
    係相識之人，其等或僅粗略表明見面時、地，甚或僅以電話
    鈴聲加上來電顯示作為提醒即足。是並非不得依通聯之情形
    及通話內容之真意，作為判斷可否採為買賣雙方所供述交易
    情節之佐證（最高法院109年度台上字第3451號判決參照）
    。又毒品交易的買賣雙方，雖具有對向性的關係，為避免毒
    品購買者圖邀減刑寬典而虛構毒品來源，須調查其他補強證
    據，以確保其陳述與事實相符，始能採為認定被告犯罪的憑
    據。惟該補強證據，並不以證明犯罪構成要件的全部事實為
    必要，倘得以佐證購毒者的指證非屬虛構，而能予保障其陳
    述的憑信性者，即已充足；且因販賣毒品行為，一向懸為厲
    禁，販毒者為防避遭監聽查緝，以電話聯繫時，基於默契，
    免去代號、暗語，僅以相約見面，且不敘及交易細節，即可
    於碰面時進行交易，於電話中未明白陳述實情，並不違背常
    情，雖非直接可以推斷該被告的犯罪，但以此項證據與購買
    毒品者的陳述或其他案內證據為綜合判斷，若足以認定犯罪
    事實者，仍不得謂非適合的補強證據（最高法院107年度台
    上字第2211號判決參照）。本案附表一所示被告販賣甲基安
    非他命犯行，除上開證人方志仁之證述外，尚有以下證據可
    資補強：
　㈠附表一所示通訊監察譯文及基地台位置，以及附表二編號5所
    示扣案行動電話，顯示被告所持用之行動電話基地台位置，
    均位於被告戶籍地附近，可證明被告與證人方志仁於如附表
    一所示2次通話後確實有在被告住處見面（警卷第6、18至19
    、25頁）。
　㈡被告先於原審準備程序陳稱：我用完毒品都會藏到衣櫃裡面
    ，我不確定方志仁是否知道我有吃毒品等語（原審卷第46頁
    ），然經原審審理時對證人方志仁為交互詰問，證人方志仁
    表示會自行從2樓房間被告桌上拿毒品施用，且遭被告發現
    後，會被被告罵等語（原審卷第94至95頁）後，被告又改辯
    稱：有時候我用完，趕著要出門或幹麻，都會丟在桌上，但
    是後來知道他去用，我就很生氣等語（原審卷第107頁），
    可見被告於原審準備程序之前開供述顯不實在。而依被告於
    原審審理時所陳稱其家中2樓房間存有甲基安非他命，此節
    為證人方志仁所知，且證人方志仁確有在被告家中施用甲基
    安非他命等情，亦與證人方志仁於警詢、偵查中證述之施用
    毒品地點、方式相符，足以作為上開證人方志仁證稱有在被
    告家中施用被告所交付之甲基安非他命之佐證。
　㈢觀諸附表一所示通訊監察譯文，雖十分簡短且未明確指明詳
    細交易內容，然販賣甲基安非他命為法所明禁並嚴加查緝之
    犯罪行為。販賣毒品之人為避免所使用之電話遭通訊監察而
    有高度警覺，於通話中對於販賣、購買相關毒品之名稱、種
    類、數量及金額常以諸多代號或其他正常名詞或簡要稱呼替
    代。亦或雙方事前已有約定或默契，只需約妥見面，即可以
    事前約定或先前交易習慣，進行毒品交易，根本無須於電話
    中提及毒品名稱、種類、數量、金額。亦未必會以暗語溝通
    ，其間之對話通常短暫且隱晦，是附表一所示通訊監察譯文
    內容未言明毒品內容，亦無暗語，並不違反毒品交易常態。
    再參以附表一編號1所示之通訊監察譯文內容，證人方志仁
    向被告稱「我可以去你家一下嗎？我剛剛打給你都沒接。」
    ，被告回以「好啊」等語；附表一編號2通訊通訊監察譯文
    內容，證人方志仁向被告稱「你幾點要回家？」，被告回以
    「大概5點吧」，證人方志仁即表示「那我等你吧，我先去
    書局一下」等語。二次證人方志仁均未向被告表示為何要找
    被告，被告亦未詢問證人方志仁所為何來，卻可立即領略其
    意思，顯然與一般接聽電話者因不知來電之人欲傳達何種訊
    息，而通常會將內容表達清楚有別。反而可知上開對話均非
    單純見面之邀約，而係證人方志仁示意要至被告家中向被告
    購買甲基安非他命之通話無訛。
　㈣被告於原審辯稱：證人方志仁一個月會到被告家2、3次，通
    訊監察譯文只能證明被告與方志仁有見面，無法證明當天有
    交易毒品，且依方志仁於原審證述沒辦法確定這兩天有進到
    被告家中，方志仁會在警詢時這樣指稱，是因為警方只提供
    這段期間的通訊監察譯文給他等語。惟查，證人方志仁於原
    審審理時，固曾表示無法確定是那幾次在被告家中施用毒品
    。然證人方志仁於原審審理時，亦非自始就附表一所示通聯
    後至被告家中施用毒品乙事，表示無法確定，其於原審多次
    經提示附表一所示通訊監察譯文時，表示於通話後，確實有
    至被告家中施用毒品。而證人方志仁於原審作證時，距離案
    發時間已11個多月，記憶自不若警詢、偵查時清楚。且證人
    方志仁於警詢及偵查時，可由不同通訊監察譯文區分何次有
    交易、何次沒有交易，可知偵查機關並非僅提供附表一所示
    之通訊監察譯文供證人方志仁辨認，是證人方志仁於警詢、
    偵查時之證述應與事實相符。至方志仁於原審審理時所為無
    法確定那幾次在被告家中施用毒品乙節，並無法為被告有利
    之認定。復參附表一編號2所示第2則通訊監察譯文，證人方
    志仁表示「喂到了。」，被告答稱「你車子開過來」，證人
    方志仁回覆「好」，當時被告之基地台位置係在被告家，而
    該通通聯後之密接時間，並未有其他通聯，應可認定證人方
    志仁於通話後已抵達被告家中與被告碰面。被告固辯稱於同
    日15時40分許，證人方志仁又撥打被告之電話而未接通，應
    表示當時2人尚未見面等語。然此通撥打紀錄，與上開通聯
    間隔20分鐘，衡情如被告已返家，而證人方志仁亦已抵達被
    告家附近，證人方志仁豈有可能枯等20分鐘均不得其門而入
    亦未聯繫被告。是應可推認，此通未接通之電話，應係證人
    方志仁已在被告家中施用毒品完畢後所撥打之電話。是以，
    被告上開所辯，均不足採。　
　㈤辯護意旨另以證人方志仁證述與被告相識的時間前後不一，
    及於原審證述另有其他毒品來源，與其警詢指證被告為唯一
    毒品來源不符，認證人方志仁證述之真實性有疑。然證人方
    志仁與被告係相識多年的朋友，關係良好，已如前述，至於
    兩人究竟認識多久，衡諸常情，實難期待證人方志仁能精確
    陳述，且即便證人方志仁另有毒品來源，亦不足遽此即全然
    否定方志仁於本案證述向被告購買毒品之真實性。　
五、按毒品危害防制條例第4條規定之販賣毒品罪，係以行為人
    意圖營利而為販賣毒品之行為，為其要件。至於其實際上是
    否因而獲利，以及所獲之利益是否為現金，或其利益係來自
    販入上游之購入金額、毒品數量折扣，或賣出予下手賺取差
    價，均非所問，如獲得物品、減省費用等亦均屬之（最高法
    院108年度台上字第2120號判決意旨參照）。被告販賣第二
    級毒品犯行，雖因未當場查獲販毒事實，亦無帳冊以供比對
    ，無從查知其販賣毒品之確實數量及純度，致無從精確算知
    其販售甲基安非他命所獲利潤之數額。然毒品交易行為極具
    風險，且甲基安非他命所費不貲，如未有利可圖或有特殊情
    況，衡情應無甘冒重刑追訴之風險，一再無償提供他人施用
    。被告自承有施用甲基安非他命行為，所施用之甲基安非他
    命係向上手綽號「阿欣」之人購入（警卷第3頁），縱然與
    證人方志仁係好友關係，衡諸常情，亦無長期無償供應方志
    仁施用所需毒品之理，且方志仁僅施用1次即需支付被告1千
    元，被告顯有從販入與賣出之量價差異汲取利潤，是被告販
    賣甲基安非他命主觀上具營利之意圖，至為灼然。
六、綜上所述，被告否認附表一犯行之辯解，不足採信，本案事
    證明確，被告如附表一所示2次犯行堪以認定，均應依法論
    罪科刑。
參、論罪部分
一、核被告如附表一所為2次行為，均係犯毒品危害防制條例第4
    條第2項之販賣第二級毒品罪。其於販賣前持有第二級毒品
    之低度行為，各應為販賣之高度行為所吸收，不另論罪。　
二、累犯加重之判斷
　㈠辯護意旨以為被告作無罪答辯，故主張被告被訴如附表一部
    分沒有累犯加重問題。
　㈡法院於審酌被告是否適用累犯規定而加重其刑時，訴訟程序
    上應先由檢察官就前階段被告構成累犯之事實，以及後階段
    應加重其刑之事項，主張並具體指出證明方法後，法院才需
    進行調查與辯論程序，而作為是否加重其刑之裁判基礎。前
    階段構成累犯事實為檢察官之實質舉證責任，後階段加重量
    刑事項為檢察官之說明責任，均應由檢察官分別負主張及具
    體指出證明方法之責（最高法院110年度台上大字第5660號
    裁定意旨參照）。　
　㈢查被告前因施用毒品案件，經①原審法院106年度嘉簡字第147
    4號、106年度嘉簡字第1659號判決分別判處有期徒刑3月、2
    月確定，嗣經原審法院107年度聲字第110號裁定應執行有期
    徒刑4月確定，於107年3月28日易科罰金執行完畢；②因施用
    毒品案件，經原審法院107年度嘉簡字第908號判決處有期徒
    刑4月確定，於107年8月13日易科罰金執行完畢；③因施用毒
    品案件，經原審法院108年度朴簡字第57號判決處有期徒刑5
    月確定，於108年5月23日易科罰金執行完畢；④因施用毒品
    案件，經原審法院108年度嘉簡字第734號、108年度嘉簡字
    第994號判決分別處有期徒刑5月、3月確定，嗣經原審法院1
    08年度聲字第832號裁定應執行有期徒刑7月確定，於109年3
    月10日易科罰金執行完畢；⑤因施用毒品案件，經原審法院1
    09年度嘉簡字第635號判決處有期徒刑5月確定，於110年1月
    11日易科罰金執行完畢。有臺灣高等法院被告前案紀錄表1
    份在卷可佐。前經檢察官於起訴書記載被告前案科刑執行完
    畢之情形及應依刑法第47條第1項累犯規定加重其刑，並據
    公訴檢察官於本院審理時就被告構成累犯之前階段事實及後
    階段應加重其刑之事項，有所主張並具體指出證明方法（本
    院卷第157頁）。
　㈣被告於前案有期徒刑執行完畢後，5年以內故意再犯本案附表
    一所示有期徒刑以上之罪，為累犯。按有關累犯加重本刑部
    分，不生違反憲法一行為不二罰原則之問題。惟其不分情節
    ，基於累犯者有其特別惡性及對刑罰反應力薄弱等立法理由
    ，一律加重最低本刑，於不符合刑法第59條所定要件之情形
    下，致生行為人所受之刑罰超過其所應負擔罪責之個案，其
    人身自由因此遭受過苛之侵害部分，對人民受憲法第8條保
    障之人身自由所為限制，不符憲法罪刑相當原則，牴觸憲法
    第23條比例原則。於修正前，為避免發生上述罪刑不相當之
    情形，法院就該個案應依本解釋意旨，裁量是否加重最低本
    刑（大法官釋字第775號解釋文參照）。該解釋係指個案應
    量處最低法定刑、又無法適用刑法第59條減輕規定之情形，
    法院應依此解釋意旨裁量不予加重最低本刑。本件依被告累
    犯及犯罪情節，均無上開情事，自難指就累犯加重其最低本
    刑有不符上開解釋意旨之違誤（最高法院108年度台上字第3
    38號、109年度台非字第139號、109年度台上字第3018號判
    決意旨參照）。審酌被告前案為多次施用毒品案件，顯見深
    陷毒癮無法自拔，應深知毒品對人身心之戕害，竟未汲取教
    訓，反進為販賣毒品犯行，顯見被告對於刑罰反應力薄弱，
    且依本案犯罪情節，被告不適宜量處最低法定刑，本件加重
    其刑，不生被告所受刑罰超過其所應負擔之情事，是就被告
    所犯附表一之罪，均應依刑法第47條第1項累犯規定加重其
    刑，另就無期徒刑部分，依刑法第65條第1項不加重之。
肆、沒收部分
一、扣案如附表二編號5所示ASUS廠牌行動電話1支及其內置入之
    門號0000000000號、0000000000號晶片卡各1張，分別為附
    表一所示被告用以聯絡證人方志仁之犯罪工具，為被告於原
    審準備程序供述在卷（原審卷第45頁），爰依毒品危害防制
    條例第19條第1項宣告沒收。
二、未扣案如附表一所示2次販賣毒品所得各1千元，均係被告所
    為該2次犯行之犯罪所得，應依刑法第38條之1第1項前段規
    定，分別宣告沒收，並於全部或一部不能沒收或不宜執行沒
    收時，依同條第3項規定，各追徵其價額。
三、至扣案附表二所示第三級毒品愷他命1包、施用毒品器具2組
    、斜削吸管1支、電子磅秤1台及IPHONE廠牌行動電話1支，
    卷內並無證據證明與附表一所示販賣毒品犯行有關，愷他命
    部分亦未經檢察官聲請沒收，爰均不予宣告沒收。
伍、上訴之判斷
一、維持原審判決之理由
　　原審以被告如附表一所示販賣第二級毒品犯行，均事證明確
    ，審酌被告無視於國家杜絕毒品危害之禁令，為圖不法利益
    ，販賣毒品與他人，對於國民健康及社會秩序之危害非輕，
    足以使施用者導致生理及心理毒害，形成生理成癮性及心理
    依賴性，法治觀念嚴重偏差。被告否認犯行，然其非販賣毒
    品大盤或中盤商，本件販賣毒品之獲利尚非甚鉅，實際售出
    之毒品數量較諸販毒集團亦屬零星小額，對社會造成之不良
    影響及法益侵害程度尚輕。兼衡被告自陳○○畢業之智識程度
    ，離婚，無子女，目前獨居，從事○○公司工作，家境普通（
    原審卷第133頁）等一切情狀，本院復審酌被告於本院審理
    時自陳是自己經營○○公司，月薪（淨利）約0萬元，目前因
    疫情，工作論件計酬，沒有聘用員工等情（本院卷第156頁
    ），認為原審就被告所犯附表一所示之罪，其認事用法俱無
    不合，所為刑之宣告，係以行為人之責任為基礎，經審酌刑
    法第57條各款所列事項及其他一切情狀後而為，未逾越法定
    刑範圍或有何違反比例、公平及罪刑相當原則，所定應執行
    刑符合法律內、外部界限，法律規範本旨，亦與定應執行刑
    之刑罰經濟及恤刑目的無違，復無濫用裁量之情形，亦稱妥
    適。就沒收與否之宣告及說明，亦均符合法律規定。均應予
    維持。
二、被告上訴，仍執前詞否認附表一所示犯行，為無理由，應予
    駁回。
三、檢察官上訴意旨以被告明知現今社會毒品氾濫，被告為謀私
    利販賣毒品，使多數人之生命、身體受害，對社會治安及國
    民健康危害非微，原審量處之刑度過輕。被告矢口否認犯行
    ，亦未交代毒品來源，犯後態度更難謂良好。且原審各判處
    有期徒刑10年4月，全部加總之刑度為有期徒刑20年8月，原
    審僅定應執行刑有期徒刑10年6月，未達全部加總刑度之一
    半，比例懸殊，顯違反比例原則，難收教化之效，容有量刑
    不當之違誤等語。惟查，被告就附表一所示販賣毒品對象僅
    方志仁一人，各次販賣甲基安非他命數量僅置於玻璃球吸食
    器供施用一次的量，所收取之價金各1千元，顯難認為有造
    成多數人生命、身體受害之情事。其次，數罪併罰定執行刑
    係採限制加重原則，授權法院綜合斟酌各罪之關聯性，例如
    數罪犯罪時間、空間、行為侵害法益之專屬性或同一性，對
    被告施以矯正之必要性等，妥適裁量最終具體應實現之刑罰
    ，以符罪責相當之要求。又行為人所犯數罪倘屬相同之犯罪
    類型者，於併合處罰時其責任非難重複之程度較高，自應酌
    定較低之應執行刑，所犯數罪犯罪類型相同，且其行為態樣
    、手段、動機均相似者，於併合處罰時其責任非難重複之程
    度更高，更應酌定較低之應執行刑。本案附表一所示2次犯
    行，時間接近，對象1人，犯罪行為態樣、手段相同，責任
    非難重複程度甚高，原審各量處有期徒刑10年4月，除已足
    評價被告之不法罪責外，所定應執行刑有期徒刑10年6月，
    已考量數罪併罰責任遞減原則，兼顧刑罰預防功能、刑罰經
    濟及恤刑目的，裁量尚稱允當，檢察官上訴指稱原判決有量
    刑不當及定應執行刑過輕之違誤，為無理由，應予駁回。
乙、無罪部分
一、公訴意旨另以：被告另基於販賣第二級毒品甲基安非他命之
    犯意，以扣案附表二編號5所示門號0000000000號行動電話
    作為聯絡工具，於109年12月11日20時許，在嘉義市○○街000
    號，以1千元之價格，販賣數量不詳之甲基安非他命與證人
    邱澤宇（即起訴書附表編號1所示），因認被告涉犯毒品危
    害防制條例第4條第2項之販賣第二級毒品罪嫌等語。
二、按認定犯罪事實所憑之證據，雖不以直接證據為限，間接證
    據亦包括在內，惟無論直接或間接證據，其為訴訟上之證明
    ，須於通常一般之人均不致於有所懷疑，而得確信其為真實
    之程度者，始得據為有罪之認定，倘其證明尚未達到此一程
    度，而有合理性懷疑之存在，無從為有罪之確信時，自應為
    被告無罪之判決。況刑事訴訟法第161條第1項規定檢察官就
    被告犯罪事實，應負舉證責任，並指出證明之方法，因此，
    檢察官對於起訴之犯罪事實，應負提出證據及說服之實質舉
    證責任，倘其所提出之證據，不足為被告有罪之積極證明，
    或其指出證明之方法，無從說服法院以形成被告有罪之心證
    ，基於無罪推定之原則，自亦應為被告無罪之諭知（最高法
    院76年台上字第4986號、92年台上字第128號判決意旨資參
    照）。又對向犯因係具有皆成罪之相互對立之兩方，鑒於其
    各自刑度的差異通常相當大，立法者又設有自首或自白得減
    免其刑之寬典，偵查機關乃利用此擁有依法談判的籌碼，經
    常出現捨小抓大，利用犯行較輕微一方之指證，期以破獲另
    一方之偵查手段。但也因有此誘因，故對向犯之一方所為不
    利於被告（即對向犯之他方）之陳述，在本質上即已存有較
    大之虛偽危險性，即使施以預防規則之具結、交互詰問與對
    質，其真實性之擔保仍有未足，依刑事訴訟法第156條第2項
    規定之同一法理，自仍應認有補強證據以證明其確與事實相
    符之必要性（最高法院105年度台上字第1881號判決意旨參
    照）。　　　　　　　
三、公訴意旨認被告涉犯上開犯行，係以本院上開認定被告有罪
    之證據、證人邱澤宇之證述為主要論據。訊據被告矢口否認
    有販賣第二級毒品與邱澤宇之犯行，辯稱：109年11月12日
    邱澤宇有來我家借住，這天是我跟他的同天生日，所以我記
    得很清楚，他只有這次有來我家2樓，後來他跟我借3千元，
    我跟他要錢，他就惡言相向，避不見面，我也聯絡不上他。
    109年12月11日這天，我應該沒有跟他見面。我沒有賣毒品
    給他，或者跟他一起施用毒品等語。辯護人於原審為被告辯
    護稱：邱澤宇對於與被告第一次見面的時間、在被告家住幾
    天，何時開始居住，以及是否看過被告身分證等情形都無法
    準確描述過程及時間，卻僅對毒品的交易過程有記憶，此部
    分實屬可疑。又邱澤宇本來就有施用毒品的習慣，本案案發
    時，邱澤宇除了被告外，還有其他毒品來源，卻只對被告指
    述，而不提他109年11月3日施用毒品的來源，且針對有無於
    該時間交易毒品的證據也無法提出，只表示已經更換手機。
    又證人邱澤宇既然對付出的錢十分在意，卻沒有保留舊手機
    記帳明細，此部分有所矛盾，且證人邱澤宇與被告間確實有
    因為3千元產生糾紛，也因為被告數次向邱澤宇索討3千元導
    致雙方間的關係鬧翻，而未再與被告聯繫，此部分邱澤宇有
    明顯誣陷被告的動機等語。於本院為被告辯護稱：證人邱澤
    宇於警詢、偵查及原審雖始終為相同之證言，但不過是訴訟
    程序上對向犯的歷次自白，不存在其他足以印證與其供述事
    實相符的補強證據，而難以認定其供述真實無誤，應為被告
    無罪判決，檢察官上訴為無理由等語。
四、按施用毒品者之指證某人為販毒之人，雖非屬共犯證人類型
    ，但因彼此間具有利害關係，其陳述證言在本質上存有較大
    虛偽性之危險，為擔保其真實性，本乎刑事訴訟法第156條
    第2項規定之相同法理，自仍應認為有以補強證據佐證之必
    要性，藉以限制其證據上之價值。此之補強證據，必須求之
    於該指證者之陳述本身以外，其他足資證明其所指之犯罪事
    實具有相當程度真實性之別一證據（最高法院101年度台上
    字第2773號判決參照）。次按具有證據能力之「別一證據」
    ，具體而言，此一證人之供述，是否可信，須藉由其他人之
    供述（包含被告全部自白、部分自白及其他證人之證言），
    或其他證據方法（包含直接、間接證據；人證、物證、書證
    、新科技證據、鑑定、勘驗），補強其證明力（最高法院10
    5年度台上字第2339號判決參照）。準此，單一證人之證詞
    ，不得作為有罪判決之唯一證據，仍應調查其他必要之證據
    ，以察其是否與事實相符，即須藉補強證據以擔保其真實性
    ，此乃法理所當然。而應適用補強性法則之證詞，縱先後證
    述內容一致，仍為單一證人之證言，究非屬該證言以外之其
    他必要證據，尚不足以謂前後之證詞相互間得作為證明其所
    指證犯罪事實之補強證據。經查：
　㈠證人邱澤宇於警詢及偵查時均證稱：我於109年12月27日施用
    的甲基安非他命，是於109年12月11日20時騎車去找綽號「
    阿聖」（即被告曾亦凡），我看到他房間內有吸食器，就詢
    問他有無毒品，他跟我說有現貨可以賣我，我就直接以1千
    元向他購買0.3公克夾鏈袋裝的甲基安非他命等語（警卷第9
    頁，他卷第153至154頁）。於原審審理時證稱：我有於109
    年12月11日20時許，去跟被告買甲基安非他命，他有當場用
    電子磅秤秤重量等語（原審卷第110、112頁）。均一致證稱
    有於109年12月11日20時許，在被告住處，向被告購買1千元
    之甲基安非他命。
　㈡證人邱澤宇於原審審理時另證稱：我不是跟被告借3千元，是
    我之前跟被告拿東西的時候，東西給的量不足，但他就是要
    收3千元，覺得是我欠他，但我之前住他家的時候，買飯、
    吃晚餐的錢都是我出的，我都沒有跟他計較，反而他跟我計
    較，所以我之後就沒跟他聯絡了。他一直跟我討錢，還威脅
    說如果不還錢就要去我公司怎樣等語（原審卷第118、124頁
    ），與被告辯稱有因向證人邱澤宇討還3千元而有過節乙情
    ，互核相符，可知證人邱澤宇與被告確實有金錢上糾紛。再
    參以證人邱澤宇除109年12月27日施用甲基安非他命，供稱
    該次施用毒品之來源為被告外，其另有於109年11月3日施用
    甲基安非他命，證人邱澤宇於原審審理時證稱：109年11月3
    日吃的毒品不是跟曾亦凡買的，我有另外的來源等語（原審
    卷第117頁）。又證人邱澤宇於原審審理時證稱：有於109年
    11月12日去找被告，我們同天生日，109年11月12日之前我
    們就認識了，只是都沒有碰面，碰面是109年11月12日這天
    等語（原審卷第120頁）。然證人邱澤宇原指述之109年12月
    11日並未有特異性，證人邱澤宇於109年12月29日製作警詢
    筆錄時，卻能直截了當表示係在18天前之晚上8點購買毒品
    ，其所述之記憶是否正確，以及與他次施用毒品來源是否混
    淆，實有疑問。
　㈢本件除證人邱澤宇上開尚有疑問之證述外，全然無其他證據
    可資補強，揆諸前揭說明，尚難據為被告有罪之認定。
五、上訴之判斷
　㈠檢察官上訴意旨略以：⒈證人邱澤宇於警詢、偵查與原審，關
    於其於109年12月11日與被告交易毒品之地點、種類、數量
    、金額，乃至被告當場取出電子磅秤秤出0.3公克之細節，
    前後證述均無矛盾之處，如非客觀上確有其事，當不致事隔
    一年餘均為如此一致之證述，益徵證人邱澤宇之證述應屬信
    而有徵。⒉實務見解固認對向犯之指證具有較大之虛偽危險
    性，從而應經補強，始得做為論罪科刑之基礎，惟此一「虛
    偽危險性」之論理，係基於對向犯本身有因自首或自白得減
    免其刑寬典之法律上誘因而來。證人邱澤宇涉犯施用第二級
    毒品犯行，業於110年3月4日經檢察官為緩起訴處分確定，
    其於原審已無因供出本案被告，而有毒品危害防制條例第17
    條第1項減輕或免除其刑之法律上利益，難認其證詞有虛偽
    之危險性，進而有補強必要性之原因存在。且實務上藥腳如
    要翻供，可能在經檢察官緩起訴後就會轉為有利被告之說法
    ，惟證人邱澤宇於109年12月29日警詢時指證被告，嗣於110
    年3月4日獲得緩起訴處分後，於110年12月7日偵訊、111年3
    月2日原審均與前次一致且明確指證被告本案犯行之證言，
    益徵其本案毒品交易前後一致之證述，應屬可採。⒊證人邱
    澤宇於原審接受公訴人主詰問時，原證稱：我忘記被告有當
    場用電子磅秤，秤出多少量的安非他命了等語，嗣於原審提
    示證人邱澤宇109年12月29日警詢筆錄、110年12月7日偵訊
    筆錄後，方證稱：被告有在房間用磅秤秤出0.3公克的安非
    他命給我等語。倘證人邱澤宇有誣陷被告之動機，必會於一
    開始即清晰證稱被告當場秤出0.3公克之安非他命等節，不
    會等到原審提示筆錄喚起記憶後，始證稱確有其事，益徵並
    無誣陷被告之可能。原審以證人邱澤宇之證述未經補強而為
    被告有利之認定，容有違誤等語。
　㈡維持原審判決之理由
　　經查，證人邱澤宇於警詢、偵查及原審，固均為前後一致之
    證言，但仍屬單一證人之歷次供述，卷內並無足以證明其指
    證被告犯罪事實具有相當程度真實性之別一補強證據。何況
    證人邱澤宇於原審亦供述，向被告購買毒品時，因被告給的
    量不足，仍要向其收取3千元價金，而證人邱澤宇借住被告
    家時，並未計較支出晚餐費，因而為被告向其索討3千元乙
    事致生爭議而有嫌隙，之後即未再聯絡等情，顯見彼此間有
    金錢過節。原審審酌上情，而為被告此被訴部分無罪之諭知
    ，依上說明，並無不合。檢察官上訴意旨所指各節仍係對原
    審證據取捨、職權判斷再事爭執，復未於本院審理時提出新
    事證足資證明被告有起訴書所載此部分犯行，仍無從使本院
    形成被告有罪之心證，是檢察官此部分上訴亦為無理由，應
    予駁回。
據上論斷，應依刑事訴訟法第368條，判決如主文。
本案經檢察官詹喬偉提起公訴，檢察官楊麒嘉提起上訴，檢察官
陳建弘到庭執行職務。
中　　華　　民　　國　　111 　年　　8 　　月　　23　　日
     　　　　　   刑事第六庭    審判長法　官  張瑛宗
                                      法　官  李秋瑩
                                      法　官  林逸梅
以上正本證明與原本無異。
有罪部分，如不服本判決，應於收受送達後20日內向本院提出上
訴書狀，其未敘述上訴之理由者並得於提起上訴後20日內向本院
補提理由書（均須按他造當事人之人數附繕本）「切勿逕送上級
法院」。
無罪部分，被告不得上訴。檢察官如不服本判決應於收受本判決
後20日內向本院提出上訴書（應受刑事妥速審判法第9條規定之
限制），其未敘述上訴理由者並得於提起上訴後20日內向本院補
提理由書。
                                      書記官  施淑華
中　　華　　民　　國　　111 　年　　8 　　月　　23　　日

附錄本案論罪科刑法條：　
毒品危害防制條例第4條
製造、運輸、販賣第一級毒品者，處死刑或無期徒刑；處無期徒
刑者，得併科新臺幣3千萬元以下罰金。
製造、運輸、販賣第二級毒品者，處無期徒刑或10年以上有期徒
刑，得併科新臺幣1千5百萬元以下罰金。
製造、運輸、販賣第三級毒品者，處7年以上有期徒刑，得併科
新臺幣1千萬元以下罰金。
製造、運輸、販賣第四級毒品者，處5年以上12年以下有期徒刑
，得併科新臺幣5百萬元以下罰金。
製造、運輸、販賣專供製造或施用毒品之器具者，處1年以上7年
以下有期徒刑，得併科新臺幣1百50萬元以下罰金。
前五項之未遂犯罰之。

刑事妥速審判法第9條
除前條情形外，第二審法院維持第一審所為無罪判決，提起上訴
之理由，以下列事項為限：  
一、判決所適用之法令牴觸憲法。
二、判決違背司法院解釋。
三、判決違背判例。
刑事訴訟法第377條至第379條、第393條第1款之規定，於前項案
件之審理，不適用之。

附表一（即起訴書附表編號2、3）
編號 時間 販賣對象 金額(新臺幣) 毒品種類 行為方式 譯文內容 原審宣告刑 本院宣告刑  地點        1   110年3月21日23時03分通話後 方志仁 1,000元  甲基安非他命  方志仁以所持用門號0000000000號行動電話，與曾亦凡所持用門號0000000000行動電話聯絡後，至左列曾亦凡住處房間內，由曾亦凡將甲基安非他命置於玻璃球吸食器中，交付與方志仁施用，方志仁於施用完畢，交付1千元與曾亦凡，完成交易。 A：0000000000(曾亦凡) B：0000000000(方志仁)  曾亦凡(原審誤繕為方志仁，業已更正）販賣第二級毒品，累犯，處有期徒刑10年4月。 扣案之ASUS牌行動電話1支（含0000000000號SIM卡1張）沒收之；未扣案之犯罪所得新臺幣1千元沒收之，於全部或一部不能沒收或不宜執行沒收時，追徵其價額。 上訴駁回  嘉義市○區○○街000號0樓曾亦凡住處房間     110年3月21日23:03:52 (方志仁發話) A：喂 B：我可以去你家一下嗎？我剛剛打給你都沒接。 A：好啊         110年3月21日23:05:53 (方志仁發話) A：喂？ B：我在樓下。    主要證據資料： ⑴被告警、偵、審供述(詳判決理由)。 ⑵證人方志仁警詢、偵查、原審之證言。 ⑶110年聲監字第136號通訊監察書暨通訊監察譯文(警卷第18、25、41、42頁)。 ⑷附表二編號5所示扣案ASUS廠牌行動電話1支。         2 110年3月29日15時19分許通話後 方志仁 1,000元  甲基安非他命 方志仁以所持用門號0000000000號行動電話，與曾亦凡所持用門號0000000000號行動電話聯絡後，至左列曾亦凡住處房間內，由曾亦凡將甲基安非他命置於玻璃球吸食器中，交付與方志仁施用，方志仁於施用完畢，交付1千元與曾亦凡，完成交易。  A：0000000000(曾亦凡) B：0000000000(方志仁)  曾亦凡（原審誤繕為方志仁，業經裁定更正）販賣第二級毒品，累犯，處有期徒刑10年4月。 扣案之ASUS牌行動電話1支（含0000000000SIM卡1張）沒收之；未扣案之犯罪所得新臺幣1千元沒收之，於全部或一部不能沒收或不宜執行沒收時，追徵其價額。 上訴駁回       110年3月29日15:05:08 (方志仁發話) A：喂阿志喔我在外面。 B：喔你幾點要回家? A：大概5點吧。 B：那我等你吧，我先去書局一下。    嘉義市○區○○街000號0樓曾亦凡住處房間      110年3月29日15:19:40 (方志仁發話) B:喂到了。 A:你車子開過來。 B:好。    主要證據資料： ⑴被告警、偵、審供述(詳判決理由)。 ⑵證人方志仁警詢、偵查及原審之證言。 ⑶110聲監字第136號通訊監察書暨通訊監察譯文(警卷第6、19、41、42頁)。 ⑷附表二編號5所示扣案ASUS廠牌行動電話1支。        

附表二
110年8月26日在嘉義市○區○○街000號被告曾亦凡住處搜索查獲之扣案物     編號 扣案物名稱 數量 所有人 備註 1 愷他命(白色結晶體，警方扣案物品目錄表誤繕為甲基安非他命） 1包 曾亦凡 高雄市立凱旋醫院110年9月13日高市凱醫驗字第69619號濫用藥物成品檢驗鑑定書(他卷第145頁) 檢出第三級毒品愷他命 檢驗前淨重0.042公克、檢驗後淨重0.010公克 2 施用毒品器具(玻璃球吸食器) 2組 曾亦凡  3 斜削吸管 1支 曾亦凡  4 電子磅秤 1台 曾亦凡  5 ASUS廠牌行動電話 1支 曾亦凡 IMEI:000000000000000 含晶片卡2張(門號:0000000000、0000000000) 6 IPHONE廠牌行動電話 1支 曾亦凡 IMEI:000000000000000 不含晶片卡